# 其他权益工具投资公允价值变动，属于利得么？

提问人：不忘初心 3 时间：2021-03-03 13:33:05
其他权益工具投资公允价值变动，属于利得么？
A股中小板上市公司审计报告附注中，附注“其他权益工具投资”中的累计公允价值变动额，应该要和审计报告附注中“其他综合收益”下面的“其他权益工具投资公允价值变动期末余额”，勾稽一致吧？

回答人：chenyiwei
1 、属于利得但不影响损益。
2 、两者的金额很可能不一致，差额为递延所得税的影响。